
\vspace{1.8em}
\begin{minipage}{\textwidth}
\stepcounter{mallinumber}
\textbf{Tüüpsõnamall \arabic{mallinumber}\,\vadja{põrzõz}}\\

\begin{sideways}
\begin{tabular}{l l}
muutvormimall & tunnused \\
\hline
\underline{põr}\,+\,zõz & \textsc{ sg nom } \\
\underline{põr}\,+\,sa & \textsc{ sg gen } \\
\underline{põr}\,+\,zassõ & \textsc{ sg par } \\
\underline{põr}\,+\,sasõ & \textsc{ sg ill } \\
\underline{põr}\,+\,saz & \textsc{ sg ine } \\
\underline{põr}\,+\,sass & \textsc{ sg ela } \\
\underline{põr}\,+\,sallõ & \textsc{ sg all } \\
\underline{põr}\,+\,sall & \textsc{ sg ade } \\
\underline{põr}\,+\,salt & \textsc{ sg abl } \\
\underline{põr}\,+\,sassi & \textsc{ sg tra } \\
\underline{põr}\,+\,sassaa & \textsc{ sg ter } \\
\underline{põr}\,+\,saka & \textsc{ sg com } \\
\underline{põr}\,+\,sad & \textsc{ pl nom } \\
\underline{põr}\,+\,sojõ & \textsc{ pl gen } \\
\underline{põr}\,+\,soit & \textsc{ pl par } \\
\underline{põr}\,+\,soisõ & \textsc{ pl ill } \\
\underline{põr}\,+\,soiz & \textsc{ pl ine } \\
\underline{põr}\,+\,soiss & \textsc{ pl ela } \\
\underline{põr}\,+\,soillõ & \textsc{ pl all } \\
\underline{põr}\,+\,soill & \textsc{ pl ade } \\
\underline{põr}\,+\,soilt & \textsc{ pl abl } \\
\underline{põr}\,+\,soissi & \textsc{ pl tra } \\
\underline{põr}\,+\,soissaa & \textsc{ pl ter } \\
\underline{põr}\,+\,soika & \textsc{ pl com } \\
\end{tabular}
\end{sideways}
\captionof{table}{Tüüpsõna \arabic{mallinumber}\,\textit{põrzõz} ekstraheeritud muutvormimallid.}
\label{tab:tüüpsõnamall-põrzõz}

\end{minipage}

 
\vspace{1em}
\noindent Tüüpsõna ei hõlma teisi lekseeme vormi\-sõnastikus.
